臺灣臺中地方法院刑事判決
111年度易字第1649號
公  訴  人  臺灣臺中地方檢察署檢察官
被      告  周揚瀚



選任辯護人  陳秉榤律師
上列被告因毀損案件，經檢察官提起公訴（111年度偵字第9824
號），本院判決如下：
    主    文
本件公訴不受理。
    理    由
一、公訴意旨如附件起訴書所載。
二、按告訴乃論之罪，告訴人於第一審辯論終結前，得撤回其告
    訴，又告訴經撤回者，應諭知不受理之判決，並得不經言詞
    辯論為之，刑事訴訟法第238條第1項、第303條第3款、第30
    7條分別定有明文。
三、經查，本案被告周揚瀚經檢察官提起公訴，認被告涉犯刑法
    第354條之毀損罪嫌，依同法第357條之規定，須告訴乃論。
    茲告訴人與被告間成立調解，並具狀撤回告訴，有本院調解
    結果報告書、調解程序筆錄、刑事撤回告訴狀在卷可稽(見
    本院卷第71、73至75、81頁)，揆諸前開說明，爰不經言詞
    辯論，諭知不受理之判決。
據上論斷，應依刑事訴訟法第303條第3款、第307條，判決如主
文。
本案經檢察官蔣志祥提起公訴，檢察官蕭如娟到庭執行職務。
中　　華　　民　　國　　111 　年　11 　　月　　21 　　日
                  刑事第七庭    審判長法  官  高增泓
                                      法  官  許曉怡
                                      法  官  林忠澤

以上正本證明與原本無異。
如不服本判決應於收受送達後20日內向本院提出上訴書狀，並應
敘述具體理由；其未敘述上訴之理由者，應於上訴期間屆滿後20
日內向本院補提理由書（均須按他造當事人之人數附繕本）「切
勿逕送上級法院」。
告訴人或被害人如不服判決，應備理由具狀向檢察官請求上訴，
上訴期間之計算，以檢察官收受判決正本之日起算。
　　　　　　　　　　　　　　　　　　　書記官　許采婕
中　　華　　民　　國　　111 　年　　11　　月　　21　　日
附件：
臺灣臺中地方檢察署檢察官起訴書
                                     111年度偵字第9824號
　　被　　　告　周揚瀚　男　47歲（民國00年0月00日生）
　　　　　　　　　　　　住○○市○里區○○街00巷0號
                        送達地址臺中市○○區○○○○○00號信箱
　　　　　　　　　　　　國民身分證統一編號：Z000000000號
上列被告因毀損案件，業經偵查終結，認應提起公訴，茲將犯罪
事實及證據並所犯法條分敘如下：　
　　　　　　犯罪事實
一、周揚瀚於民國110年11月13日4時27分許，在臺中市○○區○○○
    街0號前之路旁，竟以不詳物品，刺破許博晴所有並停放在
    該處之車牌號碼0000-00號自用小客車之左前、左後輪胎，
    致令不堪使用，再騎乘車牌號碼000-000號普通重型機車離
    去。嗣經許博晴報警處理，並調取現場監視錄影畫面而循線
    查獲。
二、案經許博晴訴由臺中市政府警察局太平分局報告偵辦。
　　　　證據並所犯法條
一、被告周揚瀚於本署偵查中時矢口否認涉有上揭犯嫌，辯稱：
    那天我在家裡睡覺。惟查，被告未提出任何可資證明其不在
    現場之相關證據，僅推稱機車可能被朋友借用騎走等語，然
    被告亦不願提供其朋友相關之資料供本署查證，足認被告所
    辯顯不足採信；又上揭犯罪事實，業據告訴人許博晴於警詢
    指訴綦詳，復有承辦警員職務報告、現場照片、車牌號碼00
    0-000之車輛詳細資料報表、監視器錄影光碟、監視錄影畫
    面擷取照片等在卷可資佐證，足認被告所辯係事後卸責之詞
    ，不足採信，其毀損犯嫌，堪以認定。
二、核被告所為，係犯刑法第354條之毀棄損壞罪嫌。
三、依刑事訴訟法第251條第1項提起公訴。
　　此　致
臺灣臺中地方法院
中　　華　　民　　國　 111　　年　　8 　　月　　1 　　日
　　　　　　　　　　　　　　　檢　察　官　蔣志祥
本件正本證明與原本無異
中　　華　　民　　國　 111　　年　　8 　　月　　10　　日
　　　　　　　　　　　　　　　書  記  官　楊小慧

附錄本案所犯法條全文
中華民國刑法第354條
毀棄、損壞前二條以外之他人之物或致令不堪用，足以生損害於
公眾或他人者，處 2 年以下有期徒刑、拘役或 1 萬 5 千元以
下罰金。